【裁判字號】    97,抗,713
【裁判日期】    970707
【裁判案由】    毒品危害防制條例
【裁判全文】
臺灣高等法院刑事裁定                   97年度抗字第713號
抗  告  人
即  被  告  甲○○
                    （現另案於臺灣桃園監獄執行）
上列抗告人因違反毒品危害防制條例案件，不服臺灣桃園地方法
院97年度審訴字第962號，中華民國97年6月12日第一審駁回上訴
之裁定，提起抗告，本院裁定如下：
    主  文
抗告駁回。
    理  由
一、抗告意旨略以：抗告人因施用第一級毒品案件，經為協商程
    序後，經原審法院判處有期徒刑8月。然此係因抗告人對法
    律不瞭解，始為本件認罪協商程序，法院本於公平正義，應
    予抗告人上訴之機會；又豈能利用抗告人之不懂法律用詞，
    即硬性規定「不准上訴」。況原審法院量處有期徒刑8月，
    實屬過重，有失公平，為此提起抗告，請求撤銷原裁定，更
    為適當之裁定云云。
二、按協商判決除有刑事訴訟法第455條之4第1項第1款所定之於
    聲請協商程序終結前，被告撤銷協商合意或檢察官撤回協商
    聲請，或同條項第 2款所定之被告協商意思非出於自由意志
    ，或同條項第4款所定之被告所犯非第455條之2 所定得以協
    商判決，或同條項第 6款所定之被告有其他較重之裁判上一
    罪之犯罪事實，或同條項第7款所定之法院認應諭知免刑、
    免訴、不受理等情形之一者，或違反同條第2項後段所規定
    之「法院應於協商合意範圍內為判決。法院為協商判決所科
    之刑，以宣告緩刑、2年以下有期徒刑、拘役或罰金為限」
    者外，不得上訴。又協商判決之上訴，除本編有特別規定外
    ，準用第三編第一章及第二章之規定。而原審法院認為上訴
    為法律上不應允許者，應以裁定駁回之，刑事訴訟法第455
    條之10第1項、第455條之11第1項及第362條前段分別定有明
    文。
三、查本件被告甲○○因非法施用第一級毒品，而涉犯毒品危害
    防制條例第10條第1項之施用第一級毒品罪，而其並非死刑
    、無期徒刑、最輕本刑3年以上有期徒刑之罪。被告並已於
    原審法院審理時就被訴之本件犯行坦承不諱，且於審理時表
    明願與檢察官進行認罪協商，經達成協商合意後，聲請法院
    改依協商程序判決，被告亦當庭表明與檢察官達成協商合意
    係出於其自由意志（見原審卷第29頁），經原審法院依被告
    在其辯護人協助下而與檢察官協商之結果，對被告所犯之罪
    ，於97年5月13日判決處有期徒刑8月，所為之科刑亦為2年
    以下有期徒刑，且係兩造協商之刑度，核無違反刑事訴訟法
    第455條之4第2項後段規定。依上開說明，本件要屬不得上
    訴之案件。原審法院因而依上開規定以裁定駁回被告之上訴
    ，經核並無不合，抗告人復執陳詞，提起本件抗告，尚難認
    有理由，應予駁回。
據上論斷，應依刑事訴訟法第412條，裁定如主文。
中    華    民    國    97    年    7     月    7     日
                  刑事第一庭  審判長法  官  葉騰瑞
                                    法  官  莊明彰
                                    法  官  王炳梁
以上正本證明與原本無異。
不得再抗告。
                                    書記官  廖逸柔
中    華    民    國    97    年    7     月    8     日


司法院資訊處製作；財團法人民間司法改革基金會備份。
